Minutes et répertoires du notaire Damien DUPONT, 20 mars 1710 - 14 décembre 1739 (étude XXIV)
Archives nationales
- Minutes de Damien DUPONT, 20 mars 1710 - 14 décembre 1739; MC/ET/XXIV/545 - MC/ET/XXIV/676
  - Minutes. 1739, janvier - mars, janvier - mars 1739; MC/ET/XXIV/660
    - Quittance à la veuve de Jules Michel Hardouin, architecte et contrôleur des bâtiments du roi, demeurant cour du Louvre., 5 janvier 1739; MC/ET/XXIV/660
      quittance; Louvre (palais du); Hardouin, Jules Michel (16..-1737); architecte; contrôleur général des bâtiments (Ancien Régime)
    - Bardou (Gabriel) menuisier du roi à Versailles § Constitution, 8 janvier 1739; MC/ET/XXIV/660
      constitution de rente; Bardou, Gabriel
    - Compte et décharge concernant Jean Sylvain Cartaud, architecte du feu duc de Berry et du duc d'Orléans, demeurant quai de la Mégisserie, et de René Frémin, sculpteur, demeurant aux galeries du Louvre., 9 janvier 1739; MC/ET/XXIV/660
      compte; décharge; Orties-du-Louvre (rue des); Mégisserie (quai de la); Cartaud, Jean Sylvain (1675-1758); Frémin, René; architecte; sculpteur
    - Joaillier bijoutier (apprentissage) § Contrat pour 3 ans entre Charles Forestier maître boulanger, et Philippe Caron, marchand joaillier bijoutier, au profit de André Foustier âgé de 19 ans, fils de Charles. Logé, nourri, blanchi, s.d.d., 11 janvier 1739; MC/ET/XXIV/660
    - Bertault (Jean Baptiste) entrepreneur de bâtiments rue de Grenelle § quittance et mainlevée, 12 janvier 1739; MC/ET/XXIV/660
      quittance; Bertault, Jean Baptiste
    - Mareschal (Louis), maître menuisier, rue Meslay § Mariage de .., 19 janvier 1739; MC/ET/XXIV/660
      contrat de mariage; Mareschal, Louis
    - Levalois (Philippe) entrepreneur de bâtiments rue Tirechape § délégation, 26 janvier 1739; MC/ET/XXIV/660
      Levalois, Philippe
    - Houet Duchesne (François) maître horloger rue des Fossés Saint-Germain-l'Auxerrois, 7 février 1739; MC/ET/XXIV/660
      Houet Duchesne, François
    - Blancar (Jean) maître menuisier; rue des Saints Pères § Sousbail, 12 février 1739; MC/ET/XXIV/660
      Blancar, Jean
    - Delaval (Guillaume Etienne) maître serrurier rue Neuve Guillemin § Constitution, 11 mars 1739; MC/ET/XXIV/660
      constitution de rente; Delaval, Guillaume Etienne
    - Rocquet (Denis) maître maçon, entrepreneur de bâtiments rue Saint Germain des Prez § Vente, 14 mars 1739; MC/ET/XXIV/660
      acte de vente; Rocquet, Denis
    - Blancar (Jean) maître menuisier; rue des Saints Pères § Vente, 14 mars 1739; MC/ET/XXIV/660
      acte de vente; Blancar, Jean
    - Chevalier (Hugues), peintre, rue Geoffroy Langevin § Mainlevée, 16 mars 1739; MC/ET/XXIV/660
      mainlevée; Chevalier, Hugues
    - Noël (François), maître peintre, rue de la Huchette § Mainlevée, 16 mars 1739; MC/ET/XXIV/660
      Noël, François
    - Le Molu (Charles) marchand lapidaire joaillier rue du Harlay § Inventaire après décès de la femme de .., 20 mars 1739; MC/ET/XXIV/660
      inventaire; Le Molu, Charles
    - Blancar (Louis) maître menuisier rue des Saints Pères § Obligation, 23 mars 1739; MC/ET/XXIV/660
      obligation; Blancar, Louis
  - Minutes. 1739, avril - juin, avril - juin 1739; MC/ET/XXIV/661
    - Pietre (Pierre Henri) marchand joaillier place Dauphine § Mariage de .., 24 avril 1739; MC/ET/XXIV/661
      contrat de mariage; Pietre, Pierre Henri
    - Varoque (Mathurin) maître tapissier aux Gobelins § Partage et compte de tutelle, 22 mai 1739; MC/ET/XXIV/661
      partage; Varoque, Mathurin
    - Loirs (Guillaume) ciseleur rue de l'Arbre Sec § Alloué, 23 mai 1739; MC/ET/XXIV/661
      Loirs, Guillaume
    - Ciseleur (alloué) § Contrat pour 5 ans entre Marie Dollet, veuve René Lebreton, et Guillaume Lair, ciseleur, au profit de René François Lebreton, âgé de 15 ans, fils de René, Logé, nourri, blanchi, Moyennant 300 livres, 23 mai 1739; MC/ET/XXIV/661
    - Lavier (Jacques Antoine) architecte rue des Postes § Notoriété aux décès de -, 26 mai 1739; MC/ET/XXIV/661
      Lavier, Jacques Antoine
    - Morin (Etienne) marchand tapissier grande rue du fg. Saint Antoine § quittance, 29 mai 1739; MC/ET/XXIV/661
      quittance; Morin, Etienne
    - Cholet (Nicolas Fabien) marchand faïencier rue Saint Honoré § Transaction et quittance, 3 juin 1739; MC/ET/XXIV/661
      quittance; accord; Cholet, Nicolas Fabien
    - Mercier (Jean), orfèvre, au pont au Change § Transport, 5 juin 1739; MC/ET/XXIV/661
      cession; Mercier, Jean
    - Mariage de Jean Sylvain Frémin, conseiller du roi, fils de René Frémin, écuyer sculpteur, demeurant aux galeries du Louvre, et de Suzanne Cartaud., 7 juin 1739; MC/ET/XXIV/661
      contrat de mariage; Orties-du-Louvre (rue des); Cartaud, Suzanne; Frémin, Jean Sylvain; Frémin, René; sculpteur
  - Minutes. 1739, juillet - septembre, juillet - septembre 1739; MC/ET/XXIV/662
    - Yon (Jean Baptiste Vincent) marchand orfèvre rue de l'Arbre Sec § apport de procuration, 15 juillet 1739; MC/ET/XXIV/662
    - Pregot (Gabriel) maçon à Chaillot § Mariage du fils de .., 2 août 1739; MC/ET/XXIV/662
      contrat de mariage; Pregot, Gabriel
    - Prégot (Pierre) maçon à Chaillot § Mariage de .., 2 août 1739; MC/ET/XXIV/662
      contrat de mariage; Prégot, Pierre
    - Pierret (Louis), marchand orfèvre, rue de l'Arbre Sec § Transaction de la veuve de .., 12 août 1739; MC/ET/XXIV/662
      accord; Pierret, Louis
    - Pierret (Louis Nicolas), marchand orfèvre, quai Pelletier § Transaction, 12 août 1739; MC/ET/XXIV/662
      accord; Pierret, Louis Nicolas
    - Quittance concernant Christophe Odo, dessinateur de S.A.R, demeurant quai de la Mégisserie., 6 septembre 1739; MC/ET/XXIV/662
      quittance; Mégisserie (quai de la); Odo, Christophe
    - Coeul (Jean Baptiste) marchand tapissier grande rue du fg. Saint-Antoine § quittance, 6 septembre 1739; MC/ET/XXIV/662
      quittance; Coeul, Jean Baptiste
  - Minutes. 1739, octobre - 14 décembre, octobre - 14 décembre 1739; MC/ET/XXIV/663
    - Ducrollay (Jean), maître et marchand orfèvre, cour Lamoignon § Apprentissage, 1er octobre 1739; MC/ET/XXIV/663
      contrat d'apprentissage; Ducrollay, Jean
    - orfèvre (apprentissage) § Contrat pour 8 ans entre Marie Anne Briffault veuve de Pierre Dupont, ancien exempt du prévôt de l'Isle, et Jean Ducrollay, maître et marchand orfèvre, au profit de Thibaud Dupont, âgé de 14 ans, fils de Pierre. Logé, nourri, blanchi. Moyennant 400 livres, 1er octobre 1739; MC/ET/XXIV/663
    - Massé (Thomas), marchand orfèvre, à Versailles § Transport de rente, 10 octobre 1739; MC/ET/XXIV/663
      transport de droits; Massé, Thomas
    - Balzac (Edmé Pierre), marchand orfèvre, Pont au Change § Mariage de .., 11 octobre 1739; MC/ET/XXIV/663
      contrat de mariage; Balzac, Edmé Pierre
    - Constitution de rente au profit de la veuve de Jules Michel Hardouin, architecte et contrôleur général des bâtiments du roi, demeurant cour du Louvre (deux actes)., 19 octobre 1739; MC/ET/XXIV/663
      constitution de rente; Louvre (palais du); Hardouin, Jules Michel (16..-1737); architecte; contrôleur général des bâtiments (Ancien Régime)
    - Quittance à la veuve de Jules Michel Hardouin, architecte et contrôleur des bâtiments du roi, demeurant cour du Louvre., 20 octobre 1739; MC/ET/XXIV/663
    - Décharge concernant René Frémin, écuyer secrétaire du roi, demeurant aux galeries du Louvre., 21 octobre 1739; MC/ET/XXIV/663
      décharge; Orties-du-Louvre (rue des); Frémin, René
    - Bonneuil (Louis Marie) maître menuisier rue des Poulies § apprentissage, 25 octobre 1739; MC/ET/XXIV/663
      contrat d'apprentissage; Bonneuil, Louis Marie
    - Contrat d'apprentissage pour six ans entre André Dupré, musicien de l'église Saint-Germain-l'Auxerrois au cloître, et Louis Marie Bonneuil, maître menuisier, au profit d'André Dupré, âgé de 14 ans, fils d'André, logé, nourri, blanchi, sans deniers déboursés., 25 octobre 1739; MC/ET/XXIV/663
      Date de révision: 2011-2012, 2013 (N. Jourdain)
      Autres dépouillement (s):
      Musique XVIIIe siècle, par Madeleine Jurgens, Mireille Rambaud, Valérie Brousselle, 1963, 1984-1996 (fichier papier entièrement dématérialisé; voir contexte dans le Plan d’orientation général - Notaires de Paris, guides thématiques du Minutier).
      musicien; contrat d'apprentissage; Dupré, André; Bonneuil, Louis Marie; Saint-Germain-l'Auxerrois (église); Saint-Germain-l'Auxerrois (cloître); menuisier
    - Pregot (Gabriel) maçon à Chaillot § Transaction, 7 novembre 1739; MC/ET/XXIV/663
      accord; Pregot, Gabriel
    - Chevallier (Michel) maître serrurier rue Saint Jacques de la Boucherie § Obligation, 10 novembre 1739; MC/ET/XXIV/663
    - Vente concernant Hubert Drouay, peintre ordinaire du roi et de son académie, demeurant rue des Orties., 13 décembre 1739; MC/ET/XXIV/663
      acte de vente; Orties (rue des); Drouay, Hubert; peintre
  - Minutes (constitutions de rentes publiques). 1714, juillet, juillet 1714; MC/ET/XXIV/664
    Édit de décembre 1713, 14 millions de livres sur les aides et gabelles.
    constitution de rente
    - Liétaud (Joseph Guillaume) graveur à Saint Germain-en Laye § Constitution 2 actes, 2 juillet 1714; MC/ET/XXIV/664
      constitution de rente; Liétaud, Joseph Guillaume
    - Houard (Pierre) maître menuisier rue de la Huchette § Constitution, 2 juillet 1714; MC/ET/XXIV/664
      constitution de rente; Houard, Pierre
  - Minutes (constitutions de rentes publiques). 1720, août - novembre, août - novembre 1720; MC/ET/XXIV/665
    1720, août, septembre et novembre: édit de juin 1720, 25 millions sur les aides et gabelles.
    - Constitution de rente au profit de MoÏse Fouard, graveur du roi, demeurant quai Pelletier., 10 novembre 1720; MC/ET/XXIV/665
      constitution de rente; Pelletier (quai); Fouard, Moïse; graveur
    - Falaise (François) menuisier rue Galande § Constitution, 20 novembre 1720; MC/ET/XXIV/665
  - Minutes (constitutions de rentes publiques). 1721, janvier, janvier 1721; MC/ET/XXIV/666
    Édit de juin 1720, 25 millions sur les aides et gabelles.
    - Yon (Jean Baptiste Vincent) marchand orfèvre rue de l'Arbre Sec § Constitution, 4 janvier 1721; MC/ET/XXIV/666
  - Minutes (constitutions de rentes publiques). 1721, février, février 1721; MC/ET/XXIV/667
    - Constitution de rente au profit de la veuve de Jean Paul, peintre ordinaire du roi, demeurant à Paris., 3 mars 1721; MC/ET/XXIV/667
      constitution de rente; Paul, Jean; peintre
  - Minutes (constitutions de rentes publiques). 1721, janvier - octobre, janvier - octobre 1721; MC/ET/XXIV/668
    1721, janvier à mars, mai, juin, septembre et octobre: édit de juin 1720, 25 millions sur les aides et gabelles.
    - Cornu (Robert), peintre, bourgeois de Paris, quai de la Mégisserie § Constitution, 13 février 1721; MC/ET/XXIV/668
      constitution de rente; Cornu, Robert
    - Constitution de rente au profit de Jacques Fouquet père, sculpteur du roi de Suède, demeurant rue Neuve-Saint-Médéric., 8 mai 1721; MC/ET/XXIV/668
      constitution de rente; Neuve-Saint-Merri (rue); Fouquet, Jacques; sculpteur
    - Lefebure (Baltazar), marchand orfèvre, place Dauphine § Constitution, 8 mai 1721; MC/ET/XXIV/668
      constitution de rente; Lefebure, Baltazar
    - Yon (Jean Baptiste Vincent) marchand orfèvre rue de l'Arbre Sec § Constitution 2 actes, 14 mai 1721; MC/ET/XXIV/668
  - Minutes (constitutions de rentes publiques). 1721, avril, avril 1721; MC/ET/XXIV/669
    - Constitution de rente au profit de Corneille Van Dime, peintre du roi, demeurant au bout du pont Neuf., 8 août 1721; MC/ET/XXIV/669
      constitution de rente; Neuf (pont); Van Dime, Corneille; peintre
  - Minutes (constitutions de rentes publiques). 1721, février - avril, février - avril 1721; MC/ET/XXIV/670
    1721, février et avril: édit d'août 1720, 4 millions de livres sur les aides et gabelles.
    - Delaunay (Pierre), peintre de l'académie de Saint-Luc, quai de Gesvres § Constitution de la femme de ..; 2 actes, 24 août 1721; MC/ET/XXIV/670
      constitution de rente; Delaunay, Pierre
  - Minutes (constitutions de rentes publiques). 1724, janvier - 2 mars, janvier - 2 mars 1724; MC/ET/XXIV/671
    1724, janvier et 2 mars: édit de juillet 1723: 4 millions de livres sur les tailles et autres impositions.
    - Constitution de rente au profit de Josse Pierre Perrot, peintre du roi, demeurant rue Froidmanteau., 13 janvier 1724; MC/ET/XXIV/671
    - Chevallier (Michel) maître serrurier rue Saint Jacques de la Boucherie § Constitution, 13 janvier 1724; MC/ET/XXIV/671
      constitution de rente; Chevallier, Michel
    - Fourrier (Louis) menuisier grande rue du fg. St. Antoine § Constitution à la femme de .., 13 janvier 1724; MC/ET/XXIV/671
      constitution de rente; Fourrier, Louis
    - Bonichon (Louis) éventailiste rue du Temple § Constitution, 13 janvier 1724; MC/ET/XXIV/671
      constitution de rente; Bonichon, Louis
    - Pichon (Claude) maître fondeur rue du Grand Hurleur § Constitution, 13 janvier 1724; MC/ET/XXIV/671
      constitution de rente; Pichon, Claude
    - Constitution de rente au profit de Jean-Baptiste Loir, expert entrepreneur de bâtiments, demeurant rue Neuve-Saint-Médéric (quatre actes)., 13 janvier 1724; MC/ET/XXIV/671
      constitution de rente; Neuve-Saint-Merri (rue); Loir, Bernard Jean-Baptiste (?); chef d'entreprise
    - Constitution de rente au profit de la femme de Nicolas Hanard, maître sculpteur, demeurant au coin de la rue des Fontaines., 13 janvier 1724; MC/ET/XXIV/671
      constitution de rente; Fontaines (cour des); Hanard, Nicolas; sculpteur
    - Constitution de rente au profit de Claude Fontenay, maître peintre, demeurant rue Saint-Martin., 13 février 1724; MC/ET/XXIV/671
      constitution de rente; Saint-Martin (rue); Fontenay, Claude; peintre
    - Constitution de rente au profit de Josse Pierre Perrot, peintre du roi, demeurant rue Froidmanteau., 17 février 1724; MC/ET/XXIV/671
    - Picart (Jean Nicolas), marchand orfèvre, au Pont au Change § Constitution, 17 février 1724; MC/ET/XXIV/671
    - Yon (Jean Baptiste Vincent) marchand orfèvre rue de l'Arbre Sec § Constitution, 17 février 1724; MC/ET/XXIV/671
    - Lepreux Etienne, maître menuisier, rue Saint-Paul § Constitution, 17 février 1724; MC/ET/XXIV/671
      constitution de rente; Lepreux, Etienne
    - Vandadris (Jean Léonard) maître doreur rue Portefoin § Constitution, 17 février 1724; MC/ET/XXIV/671
      constitution de rente; Vandadris, Jean Léonard
    - Constitution de rente au profit de André Tramblin, professeur de l'académie de peinture, demeurant quai de Gesvres., 2 mars 1724; MC/ET/XXIV/671
      constitution de rente; Gesvres (quai de); Tramblin, André (1672-1742); enseignant
    - Duquesnoy (Noël), marchand orfèvre, rue de la Fromagerie § Constitution 2 actes, 2 mars 1724; MC/ET/XXIV/671
      constitution de rente; Duquesnoy, Noël
  - Minutes (constitutions de rentes publiques). 1724, 24 mars - juin, 24 mars - juin 1724; MC/ET/XXIV/672
    1724, 24 mars et juin: édit de juillet 1723, 4 millions de livres sur les tailles et autres impositions.
    - Constitution de rente au profit de Corneille Van Dime, peintre, demeurant carrefour de l'Ecole., 24 mars 1724; MC/ET/XXIV/672
      constitution de rente; Van Dime, Corneille; peintre
    - Yon (Jean Baptiste Vincent) marchand orfèvre rue de l'Arbre Sec § Constitution, 24 mars 1724; MC/ET/XXIV/672
    - Courtoys (Vital) brodeur rue de la Salle au Compte § Constitution, 24 mars 1724; MC/ET/XXIV/672
      Courtoys, Vital
    - Bezançon (Simon) maître peintre rue Saint Romain § Constitution, 7 juin 1724; MC/ET/XXIV/672
      constitution de rente; Bezançon, Simon
    - Yon (Jean Baptiste Vincent) marchand orfèvre rue de l'Arbre Sec § Constitution, 7 juin 1724; MC/ET/XXIV/672
  - Minutes (constitutions de rentes publiques). 1724, 13 juillet - 15 décembre, 13 juillet - 15 décembre 1724; MC/ET/XXIV/673
    1724, 13 juillet à 15 décembre: édit de janvier 1724, 4 millions de rentes viagères.
  - Minutes (constitutions de rentes publiques). 1734, juillet - septembre, juillet - septembre 1734; MC/ET/XXIV/674
    1734, juillet, septembre: édit de novembre 1733, tontine, 1 million cinquante mille livres avec baptistaires.
    - Ourry (François) marchand tapissier rue de Petit Bourbon § Constitution tontine pièce annexe: extrait baptistaire de .., 13 juillet 1734; MC/ET/XXIV/674
      constitution de rente; Ourry, François
  - Minutes (constitutions de rentes publiques). 1735, février - décembre, février - décembre 1735; MC/ET/XXIV/675
    1735, février, mars, mai, juin, octobre, et décembre: édit d'août 1735, tontine avec baptistaires.
    - Morel (Thomas) doreur rue Transnonnain § Constitution tontine 2 actes (extrait baptistaire), 25 février 1735; MC/ET/XXIV/675
      Morel, Thomas
    - Yon (Jean Baptiste Vincent) marchand orfèvre rue de l'Arbre Sec § Constitution toutine (extrait baptistaire de ..), 30 décembre 1735; MC/ET/XXIV/675
  - Minutes (constitutions de rentes publiques). 1736, février - juin, février - juin 1736; MC/ET/XXIV/676
    1736, février, avril et juin: édit d'août 1735, tontine avec baptistaires.
- Répertoire(s) de Damien DUPONT, 20 mars 1710 - 14 décembre 1739; MC/RE/XXIV/7
  - Répertoire. 1710, 20 mars - 1739, 14 décembre, 20 mars 1710 - 14 décembre 1739; MC/RE/XXIV/7
    Informations concernant le classement et la cotation:
    Le niveau inférieur de description, quand il existe, correspond aux mentions d'actes contenues dans le répertoire. Parmi celles-ci, certaines peuvent y être décrites, de manière plus ou moins détaillée. Pour consulter l'acte proprement dit, il convient de rechercher la cote au niveau des articles (registre ou liasse) des minutes du notaire (cote de type 'MC/ET').